Inventaris van het archief van het Hoog Militair Gerechtshof, 1946-1990
Nationaal Archief, Den Haag
- HOOG MILITAIR GERECHTSHOF, 1
  - Stukken betreffende bijzondere onderwerpen, 1.2
    - Strafzaken in hoger beroep, 1.2.1
      - Processtukken, 1.2.1.2
        - Processtukken strafzaken in hoger beroep., 1962; 544-566; 23 pakken
          - Archiefnrs. 62.148 - 62.154., 564
            Archiefnr. 62.152 bevat foto's.
          - Archiefnrs. 62.155 - 62.157, 62.159 - 62.164., 565
          - Archiefnrs. 62.165 - 62.172., 566
            Archiefnr. 62.171 bevat foto's.
        - Processtukken strafzaken in hoger beroep., 1963; 567-589; 23 pakken
          zie voor de klapper (een alfabetisch op achternaam van appellant/geïntimeerde geordend kaartsysteem) inv.nrs. 12-17 en zie voor de rolkaarten inv.nr. 40.
          - Archiefnrs. 63.001 - 63.006., 567
            Archiefnrs. 63.004 en 63.005 bevatten foto's.
            Openbaarheid beperkt tot 1 januari 2039
          - Archiefnrs. 63.007 - 63.011., 568
          - Archiefnrs. 63.012 - 63.019., 569
          - Archiefnrs. 63.020 - 63.026., 570
            Archiefnr. 63.022 bevat foto's.
          - Archiefnrs. 63.027 - 63.033., 571
            Archiefnr. 63.033 bevat foto's.
          - Archiefnrs. 63.034 - 63.040., 572
          - Archiefnrs. 63.045 - 63.048., 573
          - Archiefnrs. 63.049 - 63.054., 574
            Archiefnr. 63.052 bevat foto's.
          - Archiefnrs. 63.055 - 63.056, 63.058 - 63.064., 575
            Archiefnr. 63.058 bevat foto's.
          - Archiefnrs. 63.065 - 63.070., 576
            Archiefnr. 63.070 bevat foto's.
          - Archiefnrs. 63.071 - 63.077., 577
            Archiefnrs. 63.071 en 63.074 bevatten foto's.
          - Archiefnrs. 63.078 - 63.083, 63.085 - 63.086., 578
            Archiefnr. 63.082 bevat foto's.
          - Archiefnrs. 63.087 - 63.095., 579
          - Archiefnrs. 63.096 - 63.103., 580
            Archiefnrs. 63.097 en 63.101 bevatten foto's, archiefnr. 63.099 zie 65.128 en 63.102 zie 62.041.
          - Archiefnrs. 63.104 - 63.110., 581
            Archiefnr. 63.110 bevat foto's.
          - Archiefnrs. 63.111 - 63.112, 63.114 - 63.118., 582
          - Archiefnrs. 63.119 - 63.128., 583
            Archiefnr. 63.122 bevat foto's.
          - Archiefnrs. 63.131 - 63.139., 584
            Archiefnrs. 63.134 en 63.138 bevatten foto's.
          - Archiefnrs. 63.140 - 63.147., 585
          - Archiefnrs. 63.148 - 63.154., 586
            Archiefnr. 63.149 bevat foto's.
          - Archiefnrs. 63.155 - 63.161., 587
          - Archiefnrs. 63.163 - 63.167., 588
            Archiefnr. 63.165 bevat foto's.
          - Archiefnrs. 63.168, 63.170 - 63.178., 589
            Archiefnrs. 63.172 en 63.174 bevatten foto's, archiefnr. 63.172 bevat een sleutel (in aparte doos), archiefnr. 63.175 zie 64.016, 63.176 zie 64.017 en 63.177 zie 64.134.
        - Processtukken strafzaken in hoger beroep., 1964; 590-608; 19 pakken
          - Archiefnrs. 64.001, 64.003 - 64.009., 590
            Archiefnr. 64.002 zie 67.030.
          - Archiefnrs. 64.010 - 64.016., 591
            Archiefnr. 64.012 bevat foto's.
          - Archiefnrs. 64.017 - 64.023., 592
            Archiefnrs. 64.020 en 64.023 bevatten foto's.
          - Archiefnrs. 64.024 - 64.028., 593
            Archiefnr. 64.028 bevat foto's.
          - Archiefnrs. 64.029 - 64.036., 594
            Archiefnr. 64.032 zie 65.137, archiefnr. 64.033 bevat foto's.
          - Archiefnrs. 64.037 - 64.038, 64.040 - 64.045., 595
          - Archiefnrs. 64.046 - 64.052., 596
            Archiefnrs. 64.046 en 64.047 bevatten foto's.
          - Archiefnrs. 64.053 - 64.058., 597
            Archiefnrs. 64.053 en 64.055 bevatten foto's.
          - Archiefnrs. 64.059, 64.061 - 64.063, 64.065 - 64.066., 598
            Archiefnr. 64.066 bevat foto's.
          - Archiefnrs. 64.067 - 64.072., 599
            Archiefnr. 64.071 bevat foto's.
          - Archiefnrs. 64.073 - 64.079., 600
          - Archiefnrs. 64.080 - 64.087., 601
          - Archiefnrs. 64.088 - 64.094., 602
            Archiefnr. 64.093 bevat foto's.
          - Archiefnrs. 64.095 - 64.102., 603
          - Archiefnrs. 64.103 - 64.107., 604
            Archiefnr. 64.106 bevat foto's.
          - Archiefnrs. 64.108 - 64.115., 605
          - Archiefnrs. 64.116 - 64.123., 606
          - Archiefnrs. 64.124 - 64.131., 607
          - Archiefnrs. 64.132 - 64.134., 608
        - Processtukken strafzaken in hoger beroep., 1965; 609-629; 21 pakken
          - Archiefnrs. 65.001 - 65.004, 65.006., 609
            Archiefnr. 65.003 zie 66.074.
            Openbaarheid beperkt tot 1 januari 2041
          - Archiefnrs. 65.007 - 65.012., 610
            Archiefnr. 65.010 bevat foto's.
          - Archiefnrs. 65.013 - 65.021., 611
            Archiefnr. 65.013 bevat foto's.
          - Archiefnrs. 65.022 - 65.029., 612
            Archiefnr. 65.024 bevat foto's.
          - Archiefnr. 65.026., 613
          - Archiefnrs. 65.030 - 65.035., 614
          - Archiefnrs. 65.036 - 65.045., 615
            Archiefnr. 65.045 bevat foto's.
          - Archiefnrs. 65.046 - 65.051., 616
            Archiefnrs. 65.047, 65.049 en 65.050 bevatten foto's.
          - Archiefnrs. 65.052 - 65.059., 617
            Archiefnr. 65.052 bevat foto's.
          - Archiefnrs. 65.060 - 65.064., 618
          - Archiefnrs. 65.065 - 65.070., 619
            Archiefnr. 65.065 bevat foto's.
          - Archiefnrs. 65.071 - 65.079., 620
          - Archiefnrs. 65.080 - 65.085., 621
            Archiefnr. 65.085 bevat foto's.
          - Archiefnrs. 65.087 - 65.091., 622
            Archiefnr. 65.087 bevat foto's.
          - Archiefnrs. 65.092 - 65.097., 623
            Archiefnrs. 65.092 en 65.097 bevatten foto's.
          - Archiefnrs. 65.098 - 65.103., 624
            Archiefnr. 65.098 bevat foto's.
          - Archiefnrs. 65.104 - 65.108., 625
            Archiefnrs. 65.104 en 65.108 bevatten foto's.
          - Archiefnrs. 65.109 - 65.115., 626
            Archiefnrs. 65.109 en 65.111 bevatten foto's.
          - Archiefnrs. 65.116 - 65.123., 627
          - Archiefnrs. 65.124 - 65.130., 628
            Archiefnr. 65.124 bevat foto's.
          - Archiefnrs. 65.131 - 65.137., 629
            Archiefnr. 65.137 bevat foto's.
        - Processtukken strafzaken in hoger beroep., 1966; 630-650; 21 pakken
          - Archiefnrs. 66.001 - 66.007., 630
            Archiefnr. 66.004 bevat foto's.
            Openbaarheid beperkt tot 1 januari 2042
          - Archiefnrs. 66.008 - 66.015., 631
          - Archiefnrs. 66.016 - 66.025., 632
            Archiefnrs. 66.016, 66.020 en 66.025 bevatten foto's.
          - Archiefnrs. 66.026 - 66.030., 633
            Archiefnr. 66.029 bevat foto's.
          - Archiefnrs. 66.031 - 66.037., 634
          - Archiefnrs. 66.038 - 66.045., 635
          - Archiefnrs. 66.046 - 66.052., 636
          - Archiefnrs. 66.053 - 66.058., 637
          - Archiefnrs. 66.059 - 66.064., 638
            Archiefnrs. 66.061, 66.062 en 66.063 bevatten foto's.
          - Archiefnrs. 66.065 - 66.071., 639
            Archiefnr. 66.071 bevat foto's.
          - Archiefnrs. 66.072 - 66.076., 640
            Archiefnr. 66.073 bevat foto's.
          - Archiefnrs. 66.077 - 66.082., 641
          - Archiefnr. 66.083., 642
          - Archiefnrs. 66.084 - 66.087, 66.089 - 66.090., 643
          - Archiefnrs. 66.091 - 66.096., 644
          - Archiefnrs. 66.097 - 66.104., 645
          - Archiefnrs. 66.105 - 66.111., 646
            Archiefnr. 66.110 bevat foto's.
          - Archiefnrs. 66.112 - 66.117., 647
            Archiefnr. 66.115 bevat foto's.
          - Archiefnrs. 66.118 - 66.122., 648
          - Archiefnrs. 66.123 - 66.127., 649
            Archiefnrs. 66.123 en 66.125 bevatten foto's.
          - Archiefnrs. 66.128 - 66.130., 650
        - Processtukken strafzaken in hoger beroep., 1967; 651-674; 24 pakken
          - Archiefnrs. 67.001 - 67.004., 651
            Openbaarheid beperkt tot 1 januari 2043
          - Archiefnrs. 67.005 - 67.008, 67.010., 652
          - Archiefnrs. 67.011 - 67.018., 653
          - Archiefnrs. 67.019 - 67.027., 654
          - Archiefnrs. 67.028 - 67.034., 655
            Archiefnrs. 67.033 - 67.034 bevatten foto's en 3 delen van een bruinlederen portefeuille (in aparte doos).
          - Archiefnrs. 67.035 - 67.039., 656
          - Archiefnrs. 67.040 - 67.047., 657
          - Archiefnrs. 67.048 - 67.053., 658
            Archiefnr. 67.049 bevat lakdeeltjes (in aparte doos).
          - Archiefnrs. 67.054 - 67.058., 659
            Archiefnr. 67.058 bevat foto's.
          - Archiefnrs. 67.059 - 67.065., 660
          - Archiefnrs. 67.066 - 67.071., 661
          - Archiefnrs. 67.072 - 67.077., 662
            Archiefnrs. 67.074 en 67.077 bevatten foto's.
          - Archiefnrs. 67.078 - 67.084., 663
          - Archiefnrs. 67.085 - 67.090., 664
          - Archiefnrs. 67.091 - 67.097., 665
          - Archiefnrs. 67.098 - 67.103., 666
            Archiefnr. 67.101 bevat foto.
          - Archiefnrs. 67.104 - 67.110., 667
          - Archiefnrs. 67.111 - 67.117., 668
          - Archiefnrs. 67.118 - 67.124., 669
            Archiefnr. 67.120 bevat foto.
          - Archiefnrs. 67.125 - 67.126, 67.128., 670
          - Archiefnrs. 67.129 - 67.135., 671
            Archiefnr. 67.135 bevat foto's.
          - Archiefnrs. 67.136 - 67.140., 672
            Archiefnr. 67.140 bevat foto.
          - Archiefnrs. 67.141 - 67.144., 673
            Archiefnr. 67.142 bevat foto's.
          - Archiefnrs. 67.145 - 67.149., 674
        - Processtukken strafzaken in hoger beroep., 1968; 675-697; 23 pakken
          - Archiefnrs. 68.001 - 68.005., 675
          - Archiefnrs. 68.006 - 68.011., 676
          - Archiefnrs. 68.012 - 68.017., 677
            Archiefnr. 68.014 bevat foto's.
          - Archiefnrs. 68.018 - 68.022., 678
            Archiefnr. 68.022 bevat foto's.
          - Archiefnrs. 68.023 - 68.028., 679
            Archiefnr. 68.026 bevat foto's.
          - Archiefnrs. 68.029 - 68.033., 680
          - Archiefnrs. 68.034 - 68.037., 681
            Archiefnr. 68.034 bevat foto's.
          - Archiefnrs. 68.038 - 68.044., 682
          - Archiefnrs. 68.045 - 68.049., 683
            Archiefnrs. 68.045 en 68.048 bevatten foto's.
          - Archiefnrs. 68.050 - 68.055., 684
            Archiefnrs. 68.050 en 68.053 bevatten foto's.
          - Archiefnrs. 68.056 - 68.062., 685
            Archiefnr. 68.059 bevat claxonroest (in aparte doos).
          - Archiefnrs. 68.063 - 68.069., 686
          - Archiefnrs. 68.070 - 68.077., 687
          - Archiefnrs. 68.078 - 68.084., 688
          - Archiefnrs. 68.085 - 68.091., 689
          - Archiefnrs. 68.092 - 68.095., 690
          - Archiefnrs. 68.096 - 68.099., 691
          - Archiefnrs. 68.100 - 68.104., 692
            Archiefnr. 68.103 bevat foto's.
          - Archiefnrs. 68.105 - 68.109., 693
            Archiefnr. 68.109 bevat foto's.
          - Archiefnrs. 68.110 - 68.113., 694
          - Archiefnrs. 68.114 - 68.117., 695
            Archiefnr. 68.117 bevat foto's.
          - Archiefnrs. 68.118 - 68.122., 696
            Archiefnr. 68.120 bevat foto's.
          - Archiefnrs. 68.123 - 68.128., 697
            Archiefnr. 68.124 bevat foto's.
        - Processtukken strafzaken in hoger beroep., 1969; 698-731; 34 pakken
          zie voor de klapper (een alfabetisch op achternaam van appellant/geïntimeerde geordend kaartsysteem) inv.nrs. 12-17 en zie voor de rolkaarten inv.nr. 41.
          - Archiefnrs. 69.001 - 69.005., 698
          - Archiefnrs. 69.006 - 69.011., 699
            Archiefnr. 69.011 bevat foto's.
          - Archiefnrs. 69.012 - 69.016., 700
          - Archiefnrs. 69.017 - 69.021., 701
          - Archiefnrs. 69.022 - 69.026., 702
            Archiefnrs. 69.022 en 69.025 bevatten foto's.
          - Archiefnrs. 69.027 - 69.032., 703
          - Archiefnrs. 69.033 - 69.038., 704
            Archiefnr. 69.035 bevat foto's.
          - Archiefnrs. 69.039 - 69.044., 705
            Archiefnr. 69.040 bevat foto's.
          - Archiefnrs. 69.048 - 69.052., 706
            Archiefnr. 69.050 bevat foto's.
          - Archiefnrs. 69.053 - 69.059., 707
            Archiefnr. 69.054 bevat foto's.
          - Archiefnrs. 69.060 - 69.065., 708
          - Archiefnrs. 69.066 - 69.071., 709
            Archiefnrs. 69.069 en 69.071 bevatten foto's.
          - Archiefnrs. 69.073 - 69.079., 710
            Archiefnr. 69.078 bevat foto's.
          - Archiefnrs. 69.080 - 69.085, 69.087., 711
            Archiefnr. 69.087 bevat foto's.
          - Archiefnrs. 69.088 - 69.090, 69.092 - 69.093., 712
            Archiefnrs. 69.088 en 69.089 bevatten foto's.
          - Archiefnrs. 69.094 - 69.098., 713
            Archiefnr. 69.094 bevat foto's.
          - Archiefnrs. 69.099 - 69.104., 714
          - Archiefnrs. 69.105 - 69.108., 715
          - Archiefnr. 69.109., 716
          - Archiefnrs. 69.110 - 69.116., 717
          - Archiefnrs. 69.117 - 69.122., 718
          - Archiefnrs. 69.124 - 69.129., 719
          - Archiefnrs. 69.130 - 69.134., 720
          - Archiefnrs. 69.135 - 69.138., 721
          - Archiefnrs. 69.139 - 69.143., 722
            Archiefnrs. 69.140 en 69.141 bevatten foto's.
          - Archiefnrs. 69.144 - 69.149., 723
            Archiefnr. 69.146 bevat foto's.
          - Archiefnrs. 69.150 - 69.154., 724
          - Archiefnrs. 69.155 - 69.160., 725
            Archiefnrs. 69.155 en 69.157 bevatten foto's.
          - Archiefnrs. 69.161 - 69.166., 726
            Archiefnrs. 69.161 en 69.166 bevatten foto's.
          - Archiefnrs. 69.167 - 69.172, 69.175., 727
          - Archiefnrs. 69.176 - 69.181., 728
          - Archiefnrs. 69.182 - 69.187, 69.189., 729
          - Archiefnrs. 69.190 - 69.194 A., 730
          - Archiefnrs. 69.195 - 69.200., 731
        - Processtukken strafzaken in hoger beroep., 1970; 732-761; 30 pakken
          zie voor de klapper (een alfabetisch op achternaam van appellant/geïntimeerde geordend kaartsysteem) inv.nrs. 18-19 en zie voor de rolkaarten inv.nr. 41.
          - Archiefnrs. 70.001 - 70.004., 732
            Archiefnrs. 70.001 - 70.004 bevatten foto's.
          - Archiefnrs. 70.005 - 70.010., 733
          - Archiefnrs. 70.011 - 70.014., 734
            Archiefnr. 70.012 bevat foto's.
          - Archiefnrs. 70.015 - 70.020., 735
          - Archiefnrs. 70.021 - 70.025., 736
            Archiefnrs. 70.021 en 70.025 bevatten foto's.
          - Archiefnrs. 70.026 - 70.029., 737
          - Archiefnrs. 70.030 - 70.035., 738
          - Archiefnrs. 70.036 - 70.041., 739
            Archiefnr. 70.041 bevat foto's.
          - Archiefnrs. 70.042 - 70.048., 740
          - Archiefnrs. 70.049 - 70.052., 741
          - Archiefnrs. 70.053 - 70.058., 742
            Archiefnr. 70.056 bevat foto's.
          - Archiefnrs. 70.059 - 70.064., 743
          - Archiefnrs. 70.065 - 70.066, 70.068 - 70.071., 744
            Archiefnr. 70.069 bevat foto's.
          - Archiefnrs. 70.072 - 70.079., 745
            Archiefnr. 70.078 bevat foto.
          - Archiefnrs. 70.080 - 70.086., 746
          - Archiefnrs. 70.087 - 70.090., 747
            Archiefnrs. 70.087 en 70.089 bevatten foto's.
          - Archiefnrs. 70.091 - 70.094., 748
            Archiefnrs. 70.091 en 70.094 bevatten foto's.
          - Archiefnrs. 70.095 - 70.098., 749
          - Archiefnrs. 70.099 - 70.103., 750
            Archiefnr. 70.102 bevat foto's.
          - Archiefnrs. 70.104 - 70.108., 751
            Archiefnrs. 70.104 en 70.108 bevatten foto's.
          - Archiefnrs. 70.109 - 70.116., 752
            Archiefnr. 70.110 bevat foto's.
          - Archiefnrs. 70.117 - 70.122., 753
            Archiefnr. 70.120 bevat foto's.
          - Archiefnrs. 70.123 - 70.128., 754
            Archiefnr. 70.127 bevat foto.
          - Archiefnrs. 70.129 - 70.134., 755
            Archiefnr. 70.129 bevat foto's.
          - Archiefnrs. 70.135 - 70.142., 756
            Archiefnr. 70.140 bevat foto's.
          - Archiefnrs. 70.143 - 70.148., 757
            Archiefnrs. 70.145 en 70.148 bevatten foto's.
          - Archiefnrs. 70.149 - 70.155., 758
            Archiefnrs. 70.154 en 70.155 bevatten foto's.
          - Archiefnrs. 70.156 - 70.161., 759
          - Archiefnrs. 70.162 - 70.164., 760
          - Archiefnrs. 70.165 - 70.170., 761
            Archiefnr. 70.165 bevat foto's en schakels van een metalen horlogebandje (in aparte doos).
        - Processtukken strafzaken in hoger beroep., 1971; 762-802; 41 pakken
          - Archiefnrs. 71.001, 71.003 - 71.008., 762
            Archiefnrs. 71.001, 71.003 en 71.008 bevatten foto's.
            Openbaarheid beperkt tot 1 januari 2047
          - Archiefnrs. 71.009 - 71.016., 763
          - Archiefnrs. 71.017 - 71.021., 764
            Archiefnr. 71.018 bevat foto's.
          - Archiefnrs. 71.022 - 71.028., 765
          - Archiefnrs. 71.029 - 71.033., 766
            Archiefnr. 71.032 bevat foto's.
          - Archiefnrs. 71.034 - 71.042., 767
          - Archiefnrs. 71.043 - 71.050., 768
          - Archiefnrs. 71.051 - 71.058., 769
          - Archiefnrs. 71.059 - 71.064., 770
            Archiefnrs. 71.063 en 71.064 bevatten foto's.
          - Archiefnrs. 71.065 - 71.070., 771
            Archiefnrs. 71.065 en 71.067 bevatten foto's.
          - Archiefnrs. 71.071 - 71.077., 772
            Archiefnr. 71.076 bevat foto's.
          - Archiefnrs. 71.078 - 71.085., 773
          - Archiefnrs. 71.086 - 71.092., 774
          - Archiefnrs. 71.093 - 71.100., 775
          - Archiefnrs. 71.101 - 71.107., 776
          - Archiefnrs. 71.108 - 71.114., 777
          - Archiefnrs. 71.115 - 71.120., 778
            Archiefnrs. 71.116 en 71.118 bevatten foto's.
          - Archiefnrs. 71.121 - 71.128., 779
          - Archiefnrs. 71.129 - 71.135., 780
          - Archiefnrs. 71.136 - 71.141., 781
          - Archiefnrs. 71.142 - 71.145., 782
            Archiefnr. 71.145 bevat foto's.
          - Archiefnrs. 71.146 - 71.152., 783
          - Archiefnrs. 71.153 - 71.157., 784
            Archiefnr. 71.154 bevat foto's.
          - Archiefnrs. 71.158 - 71.163., 785
            Archiefnr. 71.158 bevat foto's.
          - Archiefnr. 71.164., 786
            Bevat fotoboek.
          - Archiefnrs. 71.165 - 71.172., 787
          - Archiefnrs. 71.173 - 71.179., 788
            Archiefnr. 71.177 bevat foto's.
          - Archiefnrs. 71.180 - 71.186., 789
            Archiefnrs. 71.180 en 71.186 bevatten foto's.
          - Archiefnrs. 71.187 - 71.193., 790
          - Archiefnrs. 71.194 - 71.198., 791
            Archiefnr. 71.195 bevat foto's.
          - Archiefnrs. 71.199 - 71.205., 792
          - Archiefnrs. 71.206 - 71.215., 793
            Archiefnr. 71.213 bevat foto's.
          - Archiefnr. 71.216 I., 794
            Bevat foto's en snijtand (in aparte doos).
          - Archiefnr. 71.216 II., 795
          - Archiefnr. 71.216 III., 796
          - Archiefnr. 71.216 IV., 797
          - Archiefnr. 71.216 V., 798
          - Archiefnr. 71.216 VI., 799
          - Archiefnr. 71.216 VII., 800
          - Archiefnr. 71.216 VIII., 801
          - Archiefnrs. 71.216 IX - 71.217., 802
            Archiefnr. 71.216 IX bevat foto's.
        - Processtukken strafzaken in hoger beroep., 1972; 803-831; 29 pakken
          - Archiefnrs. 72.001 - 72.006., 803
          - Archiefnrs. 72.007 - 72.012., 804
          - Archiefnrs. 72.013 - 72.019., 805
            Archiefnr. 72.018 bevat foto's.
          - Archiefnrs. 72.020 - 72.024., 806
          - Archiefnrs. 72.025 - 72.030., 807
            Archiefnrs. 72.028 en 72.030 bevatten foto's.
          - Archiefnrs. 72.031 - 72.035., 808
          - Archiefnrs. 72.036 - 72.042., 809
          - Archiefnrs. 72.043 - 72.049., 810
            Archiefnr. 72.049 bevat foto's.
          - Archiefnrs. 72.050 - 72.055., 811
            Archiefnr. 72.050 bevat foto's.
          - Archiefnrs. 72.056 - 72.059., 812
          - Archiefnrs. 72.060 - 72.065., 813
          - Archiefnrs. 72.066 - 72.071., 814
            Archiefnr. 72.069 bevat foto's.
          - Archiefnrs. 72.072 - 72.078., 815
            Archiefnr. 72.078 bevat foto's.
          - Archiefnrs. 72.079 - 72.085., 816
            Archiefnr. 72.082 bevat foto's.
          - Archiefnrs. 72.086 - 72.091., 817
          - Archiefnrs. 72.092 - 72.099., 818
            Archiefnr. 72.095 bevat foto's.
          - Archiefnrs. 72.100 - 72.103., 819
            Archiefnrs. 72.100 en 72.101 bevatten foto's.
          - Archiefnrs. 72.104 - 72.110., 820
          - Archiefnrs. 72.111 - 72.114., 821
            Archiefnr. 72.114 bevat foto's.
          - Archiefnrs. 72.115 - 72.120., 822
            Archiefnrs. 72.116 en 72.119 bevatten foto's.
          - Archiefnrs. 72.121 - 72.127., 823
            Archiefnr. 72.125 bevat foto's.
          - Archiefnrs. 72.128 - 72.137., 824
          - Archiefnrs. 72.138 - 72.145., 825
            Archiefnrs. 72.139, 72.141 en 72.142 bevatten foto's.
          - Archiefnrs. 72.146 - 72.152., 826
          - Archiefnrs. 72.153 - 72.159., 827
            Archiefnr. 72.156 bevat foto's.
          - Archiefnrs. 72.160 - 72.166., 828
          - Archiefnrs. 72.167 - 72.172., 829
            Archiefnr. 72.170 bevat foto's.
          - Archiefnrs. 72.173 - 72.177., 830
            Archiefnr. 72.173 bevat foto's.
          - Archiefnrs. 72.178 - 72.186., 831
            Archiefnr. 72.182 bevat foto's.
        - Processtukken strafzaken in hoger beroep., 1973; 832-851; 20 pakken
          - Archiefnrs. 73.001 - 73.005., 832
            Archiefnrs. 73.001 en 73.004 bevatten foto's.
            Openbaarheid beperkt tot 1 januari 2049
          - Archiefnrs. 73.006 - 73.012., 833
          - Archiefnrs. 73.013 - 73.017., 834
            Archiefnr. 73.016 bevat foto's.
          - Archiefnrs. 73.018 - 73.027., 835
          - Archiefnrs. 73.028 - 73.038., 836
            Archiefnr. 73.030 bevat foto.
          - Archiefnrs. 73.039 - 73.044., 837
            Archiefnr. 73.043 bevat foto's.
          - Archiefnrs. 73.045 - 73.051., 838
            Archiefnrs. 73.047 en 73.051 bevatten foto's.
          - Archiefnrs. 73.052 - 73.060., 839
          - Archiefnrs. 73.061 - 73.066., 840
            Archiefnrs. 73.062 en 73.063 bevatten foto's.
          - Archiefnrs. 73.067 - 73.075., 841
          - Archiefnrs. 73.076 - 73.082., 842
          - Archiefnrs. 73.083 - 73.090., 843
            Archiefnr. 73.083 bevat foto's.
          - Archiefnrs. 73.091 - 73.098., 844
          - Archiefnrs. 73.099 - 73.104., 845
            Archiefnr. 73.103 bevat foto's.
          - Archiefnr. 73.105., 846
          - Archiefnrs. 73.106 - 73.111., 847
          - Archiefnr. 73.112., 848
          - Archiefnrs. 73.113 - 73.120., 849
            Archiefnr. 73.119 bevat foto's en stukjes glas (in aparte doos).
          - Archiefnrs. 73.121 - 73.126., 850
            Archiefnr. 73.122 bevat foto's.
          - Archiefnrs. 73.127 - 73.128., 851
            Archiefnr. 73.128 bevat foto's.
        - Processtukken strafzaken in hoger beroep., 1974; 852-869; 18 pakken
          - Archiefnrs. 74.001 - 74.006., 852
          - Archiefnrs. 74.007 - 74.014., 853
          - Archiefnrs. 74.015 - 74.018., 854
          - Archiefnrs. 74.019 - 74.026., 855
            Archiefnr. 74.022 bevat foto's.
          - Archiefnrs. 74.027 - 74.030., 856
            Archiefnr. 74.027 bevat foto's.
          - Archiefnrs. 74.031 - 74.040., 857
            Archiefnr. 74.031 bevat foto's.
          - Archiefnrs. 74.041 - 74.042., 858
          - Archiefnr. 74.043., 859
          - Archiefnrs. 74.044 - 74.051., 860
            Archiefnr. 74.045 bevat foto's.
          - Archiefnrs. 74.052 - 74.056., 861
            Archiefnrs. 74.052 en 74.053 bevatten foto's.
          - Archiefnrs. 74.057 - 74.062., 862
            Archiefnr. 74.057 bevat foto's.